# 自建房产对外出租

提问人：lebao630 时间：2019-04-02 10:10:31
某施工企业建造了一个房子，假设在建工程金额 100 万， 6 月建好后即对外出租。
该企业投资性房地产采用公允价值模式计量， 6 月出租时公允价值 180 万元， 12 月 31 日公允价值 200 万元。
会计处理：
出租时
借：投资性房地产-成本 100
贷：在建工程 100 （需要先转到固定资产吗？）
年底
借：投资性房地产-公允价值变动 100
贷：公允价值变动损益 100
请问会计处理正确吗？如果不正确，正确的应该怎么做

回答人：chenyiwei
1 、你的会计处理基本合理。但要注意：无需先转入固定资产，可直接从在建工程转入投资性房地产。如果当初建造时已经明确建成后用于长期持有以对外出租的，则建造期间应在 “投资性房地产——在建”科目核算。
2 、后续确认公允价值变动损益时，应同步确认递延所得税负债或资产。